# 求助陈版。

提问人：zxrh 时间：2019-03-13 15:05:51
上市公司一子公司本期为满足资金需求，需办理一笔 10000 万元的售后回租业务。由于厂房设备均已抵押，因此采取由母公司作为主体办理此项售后回租业务，收到融资款后转让给子公司使用。请问母公司是否可以按照正常的售后回租（即抵押借款的方式）方式处理，实际利息由子公司承担，母公司与子公司之间做往来处理？往来利息是否适用于集团业务统借统还的免税处理？另外如果母公司只是转让给子公司 5000 万元，子公司只是承担5000 万元的利息，能否仍然能按照上述情况处理？

回答人：chenyiwei
这种情况，母公司从租赁公司取得抵押借款，和母公司将资金提供给子公司并收取利息，应作为两项互相独立的交易，分别进行会计处理。在母公司的单户报表中，其对租赁公司的负债和对子公司的债权，以及相应的利息收入和利息支出，均应分别列报，不能抵销列报。
应关注售后回租合同中对出售价款用途的约定，确保不违反该项约定。